臺灣高等法院刑事附帶民事訴訟判決　　 95年度附民字第242號
原　　　告　甲○○
被　　　告　乙○○
上列被告因傷害案件（95年度上易字第2442號），經原告提起附
帶民事訴訟，請求損害賠償，本院判決如下：
   主  文
被告應給付原告新臺幣壹萬元，及自九十五年十二月二十日起至
清償日止，按年息百分之五計算之利息。
原告其餘之訴及假執行之聲請均駁回。
   事  實
甲、原告方面：
一、聲明：
（一）被告應給付原告新台幣30萬元，及自起訴狀繕本送達之翌
      日起至清償日止，按年息百分之五計算之利息。
（二）原告願供擔保，請准宣告假執行。
二、陳述：被告乙○○於民國94年7月25日晚間8時許，駕駛車牌
    號碼625-MT號計程車，行經臺北縣五股鄉○○路○段、孝義
    路交岔路口，於停等紅燈之際，原告所駕車牌號碼W7-5576
    號自小貨車欲遵從紅燈左轉號誌左轉，向被告接連按喇叭及
    閃爍遠光燈示意，兩造遂起爭執，並將車輛開至前方左轉路
    口處，彼此下車理論意見不合，原告乃報警處理，詎被告心
    生不滿，即自原告後方徒手毆打原告之右耳，並拉扯原告，
    致原告受有右耳紅腫痛、右前臂抓傷等傷害。被告不遵守交
    通規則，並蓄意傷害原告，惡性非輕。又被告對原告受傷不
    聞不問，毫無悔意。而原告受被告暴力所傷，除肉體劇痛，
    心理之創傷迄今歷時年餘，仍終日惶惶，精神耗弱，被告應
    對原告負損害賠償責任。原告為此依刑事訴訟法第487條第1
    項規定，提起本件附帶民事訴訟，請求被告賠償原告精神慰
    撫金30萬元，及自起訴狀繕本送達之翌日起至清償日止，按
    年息百分之五計算之利息，原告並願供擔保請准宣告假執行
    。
三、證據：引用刑事案件之證據。
乙、被告方面：
一、聲明：原告之訴及假執行之聲請均駁回。
二、陳述：雖以駕駛計程車為業，然所得非多，經濟能力不佳，
    實無從賠償如此金額，況亦遭原告毆打成傷，僅未提出告訴
    而已。
   理  由
一、原告起訴主張遭被告傷害之事實，業經本院95年度上易字第
    2442號刑事判決認定被告犯有傷害罪，判處被告拘役20日在
    案。查刑事訴訟所調查之證據，視為就附帶民事訴訟亦經調
    查；附帶民事訴訟之判決，應以刑事訴訟判決所認定之事實
    為據，刑事訴訟法第499條第1項及第500條前段，分別定有
    明文，自應認原告所主張遭被告傷害之事實為真實。
二、按因故意或過失，不法侵害他人之權利者，負損害賠償責任
    ；又不法侵害他人之身體、健康、名譽、自由、信用、隱私
    、貞操，或不法侵害其他人格法益而情節重大者，被害人雖
    非財產上之損害，亦得請求賠償相當之金額，分別為民法第
    184條第1項及第195條第1項所明定。查被告故意對原告傷害
    ，自屬故意不法侵害原告之權利，原告依據侵權行為之法則
    ，請求被告賠償非財產上之損害，自屬有據。惟原告請求被
    告賠償30萬元，尚屬過高，經本院斟酌被告駕駛計程車為業
    ，收入不高，及原告因被告之犯罪所致精神痛苦之程度等一
    切情狀，認被告以賠償原告1萬元為適當。
三、綜上所述，本件原告得請求被告賠償之非財產上損害1萬元
    。原告請求被告給付之金額，於1萬元及自起訴狀繕本送達
    之翌日即九十五年十二月二十日起至清償日止，按年息百分
    之五計算之法定遲延利息之範圍內為正當，應予准許；原告
    逾此部分金額及利息之請求，則非正當，應予駁回。
四、本判決所命被告之給付，未逾新臺幣150萬元，依民事訴訟
    法第466條第1項規定，不得上訴於最高法院，已無宣告假執
    行之必要；至原告敗訴部分，假執行之聲請已失所依據，均
    應予駁回。
五、原告經合法傳喚，無正當理由不到庭，爰不待其陳述而為判
    決。
據上論結，本件原告之訴為一部有理由，一部無理由，依刑事訴
訟法第502條第1項、第2項、第490條前段、第498條，判決如主
文。
中　　華　　民　　國　　96　　年　　 1　　月　　18　　日
　　　　　　　　　刑事第八庭審判長法　官  鄭文肅
　　　　　　　　　　　　　　　　  法　官  楊炳禎
　　　　　　　　　　　　　　　　  法　官  陳國文
以上正本證明與原本無異。
不得上訴。
                                  書記官  蔡棟樑
中　　華　　民　　國　　96　　年　　 1　　月　　18　　日
